【裁判字號】    95,易,306
【裁判日期】    951025
【裁判案由】    竊盜
【裁判全文】
臺灣花蓮地方法院刑事判決               95年度易字第306號
    公  訴  人  臺灣花蓮地方法院檢察署檢察官
    被      告  戊○○
上列被告因竊盜案件，經檢察官提起公訴（95年度偵字第2364號
、第2443號、第2444號）及移送併案審理（95年度偵字第4798號
、第4882號、第5035號），經被告於準備程序中為有罪之陳述後
，本院合議庭裁定由受命法官獨任進行簡式審判程序，茲判決如
下：
    主  文
戊○○連續攜帶兇器、毀越門扇竊盜，累犯，處有期徒刑壹年。
    事  實
一、戊○○前於民國92年間因犯竊盜罪，經本院以92年度易字第
    52號判決判處有期徒刑8 月確定；復於同年因犯竊盜罪，經
    本院以92年度林簡字第39號案件判處有期徒刑3 月確定；又
    於同年因犯竊盜罪經本院以92年度花簡字第459 號案件判處
    有期徒刑4月確定，上開8月、3月、4月之有期徒刑經本院定
    應執行有期徒刑1年2月後，甫於94年3 月14日執行完畢。詎
    其仍不知悔改，基於意圖為自己不法所有之概括犯意，連續
    於附表一編號1至6所示之時間、地點，以附表一編號1至6所
    示之方法，竊得各該物品，嗣分別為警循線查獲。
二、案經花蓮縣警察局新城分局報告臺灣花蓮地方法院檢察署檢
    察官偵查起訴及移送併案審理。
    理  由
一、訊據被告戊○○對於上開事實均坦承不諱，核與證人甲○○
    、周石墻、己○○（即在附表一編號2 所示地點從事清潔之
    人）、乙○○（即臺灣電力公司職員）、丁○○（即空軍佳
    山基地軍官）、庚○○、丙○○（即臺灣電力公司工程外包
    商）所證相符，並有現場圖2 紙、攝有案發地點之相片數幀
    在卷可稽，足認被告之自白與事實相符，堪以採信，故本案
    事證業已明確，被告之犯行堪以認定，應予依法論科。
二、查刑法業於民國94年2月2日修正公布，並於被告行為後之95
    年7月1日施行（以下簡稱新刑法，修正前刑法以下簡稱舊刑
    法），參酌最高法院95年5月23日刑事庭第8次會議決議，新
    刑法第2條第1項之規定，係規範行為後法律變更所生新舊法
    律比較適用之準據法，於新刑法施行後，應適用新刑法第 2
    條第1 項之規定，為「從舊從輕」之比較。另於比較時應就
    罪刑有關之共犯、未遂犯、想像競合犯、牽連犯、連續犯、
    結合犯，以及累犯加重、自首減輕暨其他法定加減原因（如
    身分加減）與加減例等一切情形，本於統一性及整體性原則
    ，綜其全部罪刑之結果而為比較。本案涉及法律變更部分經
    附表二所示比較新舊刑法之規定，以舊刑法有利於被告，依
    新刑法第2條第1項前段規定，自應適用最有利於被告之舊刑
    法，合先敘明。核被告如附表一編號1至6之所為，分別觸犯
    如附表一所犯法條欄所示之各罪。被告所為如附表一編號 2
    至4 之犯行，與周石墻具有犯意之聯絡及行為之分擔，應論
    以共同正犯。被告先後所為6 次竊盜犯行，時間緊接、觸犯
    構成要件相同之罪名，顯係基於概括犯意反覆為之，應依連
    續犯之規定論以情節較重之附表一編號6之攜帶兇器、毀越
    門扇竊盜罪，並依法加重其刑。查被告有如事實欄所載之前
    案紀錄，此有臺灣高等法院被告前案紀錄表乙份在卷可按，
    其受有期徒刑執行完畢後，5年以內再犯本案有期徒刑以上
    之罪，為累犯，依法遞加重其刑。公訴人雖僅就被告如附表
    一編號2至4之犯行提起公訴，然檢察官就犯罪事實一部起訴
    者，其效力及於全部，本件被告所為如附表一所示之其餘竊
    盜犯行，既與檢察官據以起訴之前揭部分有連續犯之裁判上
    一罪關係，業如前述，且嗣經檢察官聲請本院併案審理，本
    院自應予一併加以裁判，附此敘明。爰審酌被告正值年富力
    壯，卻不憑己力謀生，反而三番二次行竊，造成各被害人受
    有不一之損害，及其犯罪所用之手段，其犯後坦承犯行、態
    度良好等一切情狀，量處如主文所示之刑。
據上論斷，應依刑事訴訟法第299條第 1項前段、第273條之1第1
項，刑法第2條第1項前段、第321條第1項第2款、第3款，修正前
刑法第56條、第47條，判決如主文。
本案經檢察官王怡仁到庭執行職務。
中    華    民    國    95    年    10    月    25    日
                        臺灣花蓮地方法院刑事第三庭
                              法  官    鄭  光  婷
上列正本證明與原本無異。
如對本判決不服，應於送達後10日內，向本院提出上訴狀。（應
抄附繕本）
                              書記官
中    華    民    國    95    年    10    月    27    日
附錄本判決論罪之法律條文：
中華民國刑法第321條第1項 :
犯竊盜罪而有左列情形之一者，處六月以上、五年以下有期徒刑
：
一  於夜間侵入住宅或有人居住之建築物、船艦或隱匿其內而犯
之者。
二  毀越門扇、牆垣或其他安全設備而犯之者。
三  攜帶兇器而犯之者。
四  結夥三人以上而犯之者。
五  乘火災、水災或其他災害之際而犯之者。
六  在車站或埠頭而犯之者。
前項之未遂犯罰之。
附表一：
┌──┬─────┬──────┬──────────┬───────┬──────┐
│編號│時間      │地點        │行竊方法及竊得之物品│遭竊物品情形  │所犯法條    │
├──┼─────┼──────┼──────────┼───────┼──────┤
│ 1  │94年8月18 │花蓮縣新城鄉│趁大門未鎖徒手侵入行│現金已花用殆盡│刑法第320條 │
│    │日上午7時 │嘉里2街19巷 │竊，竊得甲○○所有之│，其餘物品均遭│第1項       │
│    │30分許    │8號甲○○之 │皮包1個（內有現金新 │丟棄          │            │
│    │          │住宅        │臺幣（下同）4000元及│              │            │
│    │          │            │證件）              │              │            │
├──┼─────┼──────┼──────────┼───────┼──────┤
│ 2  │95年1月9日│花蓮縣新城鄉│與成年友人周石墻基於│業遭變賣      │刑法第321條 │
│    │凌晨2時許 │林管區新城工│共同之犯意聯絡，由周│              │第1項第3款  │
│    │          │作站佐昌步道│石墻持自備之破壞剪及│              │            │
│    │          │停車場旁廁所│拔釘器各1支（均未扣 │              │            │
│    │          │            │案）竊得廁所內之電器│              │            │
│    │          │            │開關、洗手臺、鋁門，│              │            │
│    │          │            │戊○○則駕車在外接應│              │            │
├──┼─────┼──────┼──────────┼───────┼──────┤
│ 3  │95年1月16 │花蓮縣新城鄉│與成年友人周石墻基於│業遭變賣      │刑法第321條 │
│    │日凌晨2時 │光復路574號 │共同之犯意聯絡，由周│              │第1項第3款  │
│    │          │之新城鄉代表│石墻持自備之破壞剪1 │              │            │
│    │          │會          │支（未扣案）竊得電纜│              │            │
│    │          │            │線1批（約120公尺），│              │            │
│    │          │            │戊○○則駕車在外接應│              │            │
├──┼─────┼──────┼──────────┼───────┼──────┤
│ 4  │95年2月19 │花蓮縣新城鄉│與成年友人周石墻基於│業遭變賣      │刑法第321條 │
│    │日凌晨3時 │空軍佳山基地│共同之犯意聯絡，由周│              │第1項第3款  │
│    │          │東北側圍牆附│石墻持自備之破壞剪1 │              │            │
│    │          │近          │支（未扣案）竊得白鐵│              │            │
│    │          │            │製鐵絲網1批，戊○○ │              │            │
│    │          │            │則駕車在外接應      │              │            │
├──┼─────┼──────┼──────────┼───────┼──────┤
│ 5  │95年5月30 │花蓮縣新城鄉│持鉗子1把（未扣案） │業遭變賣      │刑法第321條 │
│    │日凌晨2時 │須美基溪堤防│竊得電纜線1批（約250│              │第1項第3款  │
│    │          │道路旁      │公尺）              │              │            │
├──┼─────┼──────┼──────────┼───────┼──────┤
│ 6  │95年6月30 │花蓮縣新城鄉│持起子1把（未扣案） │業經花用殆盡  │刑法第321條 │
│    │日凌晨1時 │北埔路165號 │破壞該早餐店後門後侵│              │第1項第2款、│
│    │          │庚○○開設之│入行竊，竊得現金1500│              │第3款       │
│    │          │早餐店      │元                  │              │            │
└──┴─────┴──────┴──────────┴───────┴──────┘
附表二：
┌──┬──────┬────────┬────────┬────────┐
│編號│ 比較法條   │舊刑法於本案適用│新刑法於本案適用│ 依從舊從輕原則 │
│    │            │之法律效果      │之法律效果      │ 比較結果       │
├──┼──────┼────────┼────────┼────────┤
│ 1  │ 刑法第28條 │被告所為附表一編│被告所為附表一編│ 新舊刑法比較結 │
│    │            │號2至4之犯行應論│號2至4之犯行應論│ 果，無何者較有 │
│    │            │以共同正犯      │以共同正犯      │ 利或較不利於被 │
│    │            │                │                │ 告             │
├──┼──────┼────────┼────────┼────────┤
│ 2  │ 刑法第56條 │連續數行為而犯同│該條業已刪除，故│ 從舊刑法較有利 │
│    │ 有關連續犯 │一罪名得以一罪論│數行為均犯同一罪│ 於被告         │
│    │ 之規定     │，但得加重其刑至│名需數罪併罰    │                │
│    │            │二分之一        │                │                │
├──┼──────┼────────┼────────┼────────┤
│ 3  │ 刑法第47條 │被告前受有期徒刑│被告前受徒刑執行│ 新舊刑法比較結 │
│    │            │執行完畢後，5年 │完畢後，5年以內 │ 果，無何者較有 │
│    │            │以內再犯本件有期│故意再犯本件有期│ 利或較不利於被 │
│    │            │徒刑以上之罪，為│徒刑以上之罪，為│ 告             │
│    │            │累犯            │累犯            │                │
├──┼──────┴────────┴────────┼────────┤
│結論│                                                │ 綜其全部罪刑之 │
│    │                                                │ 比較，以舊刑法 │
│    │                                                │ 有利於被告，故 │
│    │                                                │ 應一體適用舊刑 │
│    │                                                │ 法             │
└──┴────────────────────────┴────────┘


司法院資訊處製作；財團法人民間司法改革基金會備份。
